臺灣高等法院刑事判決
110年度上易字第260號
上  訴  人  臺灣宜蘭地方檢察署檢察官
被      告  朱力緯
上列上訴人因被告詐欺等案件，不服臺灣宜蘭地方法院109年度
易字第419號，中華民國109年12月14日第一審判決（起訴案號：
臺灣宜蘭地方檢察署109年度偵字第3609號、109年度偵緝字第51
號），提起上訴，本院判決如下：
    主  文
上訴駁回。
    理  由
一、公訴意旨略以：
㈠、被告朱力緯意圖為自己不法之所有，於民國106年11月25日與
    友人莊學霖、被害人范承翰在宜蘭縣○○鎮○○路00號遠傳電信
    羅東門市見面時，因當時被告未成年而不得申辦門號，竟以
    范承翰若不聽從指示辦理行動電話門號交付，將毆打范承翰
    等語加以脅迫，使范承翰於同日將其申辦之遠傳電信000000
    0000號行動電話門號（以下簡稱A門號）SIM卡、0000000000
    號行動電話門號（以下簡稱B門號）SIM卡交付被告。
㈡、被告另可預見將以行動電話SIM卡交付不熟識之他人使用，可
    能遭犯罪集團用作從事詐欺取財之犯罪，竟以縱有人以其交
    付之行動電話門號實施詐欺取財犯行，亦不違背其本意之幫
    助犯意，於107年1月3日前某時、地，將A門號、B門號之SIM
    卡交付予真實姓名年籍不詳之詐欺集團成員，旋流入該詐欺
    集團。嗣該詐欺集團成員即意圖為自己不法之所有，基於詐
    欺取財之犯意，利用A門號聯繫告訴人王朝宗、利用B門號聯
    繫告訴人鄭坤榮，並以如附表所示之方式，詐騙告訴人王朝
    宗、鄭坤榮，致告訴人二人均陷於錯誤，於附表所示之時間
    ，將如附表所示之款項匯款至如附表所示之帳戶，而受有損
    害。
㈢、因認被告就前開㈠部分所為，係涉犯刑法第346條第1項之恐嚇
    取財罪嫌，就前開㈡部分所為，則係涉犯刑法第30條第1項、
    第339條第1項之幫助詐欺取財罪嫌等語。
二、犯罪事實應依證據認定之，無證據不得認定犯罪事實。又不
    能證明被告犯罪者，應諭知無罪之判決，刑事訴訟法第154
    條第2項、第301條第1項分別定有明文。而認定犯罪事實所
    憑之證據，雖不以直接證據為限，間接證據亦包括在內；然
    而無論直接或間接證據，其為訴訟上之證明，須於通常一般
    之人均不致有所懷疑，而得確信其為真實之程度者，始得據
    為有罪之認定，倘其證明尚未達到此一程度，而有合理之懷
    疑存在，致無從為有罪之確信時，即應為無罪之判決（最高
    法院76年度台上字第4986號判例意旨參照）。又刑事訴訟法
    第161條第1項規定：檢察官就被告犯罪事實，應負舉證責任
    ，並指出證明之方法。因此，檢察官對於起訴之犯罪事實，
    應負提出證據及說服之實質舉證責任。倘其所提出之證據，
    不足為被告有罪之積極證明，或其指出證明之方法，無從說
    服法院以形成被告有罪之心證，基於無罪推定之原則，自應
    為被告無罪判決之諭知（最高法院92年度台上字第128號判
    例意旨參照）。
三、公訴意旨認被告涉有前開罪嫌，無非係以被告坦承有於上述
    時間與范承翰等人同在遠傳電信羅東門市之供述、證人莊學
    霖、證人即被害人范承翰、證人即告訴人王朝宗、鄭坤榮等
    人之證述、A門號及B門號之通聯調閱查詢單、通聯資料、行
    動電話門號申請書及如附表「相關證據」欄所示之證據等，
    為其主要論據。
四、訊據被告固坦承有於前揭時間與范承翰、莊學霖等人在上址
    遠傳電信羅東門市前見面，范承翰並入內申辦行動電話門號
    等情，惟否認有何恐嚇取財及幫助詐欺取財犯行，辯稱：當
    天我與范承翰、莊學霖、簡凱倫一起前往上開電信門市，但
    我沒有進到門市內，是范承翰、莊學霖及簡凱倫三人進去辦
    事，我並沒有恐嚇范承翰要求其申辦行動電話門號，他們三
    人辦完出來後也沒有將SIM卡交給我，我也沒有將SIM卡交付
    他人使用等語。
五、查被告確有於上開時、地與范承翰、莊學霖等人見面，范承
    翰並進入遠傳電信羅東門市內申辦取得A門號、B門號SIM卡
    等事實，為被告於偵查、原審及本院審理時所坦承（見107
    年度偵字第4204號卷【下稱偵4204號卷】第23至24頁、109
    年度偵緝字第51號卷【下稱偵緝卷】第22至23頁、第37至38
    頁、第43頁；原審卷第49頁、第69頁；本院卷第70頁），核
    與證人范承翰於警詢及偵查中（見臺中市政府警察局太平分
    局中市警太分偵字第1070013734號卷【下稱臺中警卷】第2
    至3頁；高雄市政府警察局三民第二分局高市警三二分偵字
    第10771956500號卷【下稱高雄警卷】第1至2頁；偵4204號
    卷第12至14頁、第23至25頁、第52至55頁）、證人莊學霖於
    偵查中（見偵4204號卷第46至47頁、第59至62頁）就此部分
    所為之證述內容大致相符，並有A門號及B門號之通聯調閱查
    詢單、A門號之行動電話門號申請書在卷可稽（見高雄警卷
    第6頁、第60至70頁、臺中警卷第33頁），是此部分之事實
    應堪認定。又告訴人王朝宗、鄭坤榮確於附表所示之時間，
    分別經從事詐欺之人以A門號、B門號聯繫後以如附表所示之
    方式對其等施用詐術，使其等均陷於錯誤後，將附表所示之
    款項各匯款至附表所示之帳戶等事實，亦有附表「相關證據
    」欄所示之證據存卷可證，且為被告所不爭執，是范承翰所
    申辦之A門號、B門號確遭從事詐欺之人利用為犯罪工具而對
    告訴人二人施用詐術，致告訴人二人因而陷於錯誤後匯款至
    各該帳戶等事實，亦堪認定。
六、范承翰雖於警詢、偵查中指稱被告於上開時、地有逼迫其申
    辦A、B門號後取走SIM卡等語，惟按被害人、告訴人係以使
    被告受刑事訴追為目的，本質上存有較大之虛偽危險性，為
    擔保其真實性，應有補強證據以增強其陳述之憑信性，始足
    為認定被告犯罪事實之依據（最高法院52年台上字第1300號
    判例意旨、104年度台上字第3178號判決意旨參照）。所謂
    補強證據，係指被害人之陳述本身以外，足以證明犯罪事實
    確具有相當程度真實性之證據，固不以證明犯罪構成要件之
    全部事實為必要，但以與被害人指述具有相當之關聯性為前
    提，並與被害人之陳述相互印證，綜合判斷，已達於使一般
    之人均不致有所懷疑，而得確信其為真實之程度而言。經查
    ：
㈠、范承翰證述之憑信性部分：
  ⒈范承翰本案最早是於107年3月22日在臺中市政府警察局太平
    分局偵查隊就B門號接受警詢，當時稱：B門號是我在106年1
    1月底在宜蘭縣羅東鎮申辦，該門號我是交給簡凱倫使用，
    因為是簡凱倫請我幫忙辦易付卡，我問他要做何用途，簡凱
    倫說是他要用的，不會有事情，我才在辦得門號後，隨即交
    給簡凱倫等語（見臺中警卷第2頁）。
  ⒉范承翰於107年4月13日在高雄市政府警察局三民第二分局就A
    門號接受警詢時則稱：我和被告是106年11月初認識，A門號
    是我在106年11月25日在遠傳電信羅東門市辦理，辦完門號
    就交給被告使用，是被告強迫我辦理A門號SIM卡交給他使用
    ，我不知道他為什麼強迫我辦理等語（見高雄警卷第1頁反
    面至第2頁）。
  ⒊范承翰於107年8月7日偵查中又稱：我在106年11月25日有申
    辦A門號，該門號是被告逼我去辦，被告是在106年11月25日
    的前幾天在宜蘭縣冬山鄉清溝村逼我，他叫我要乖乖配合，
    不然就要打我，然後要堵我，我當天申辦SIM卡好像沒有搭
    配手機，而我將辦得的SIM卡交給被告時，好像沒有人在場
    ，只有我跟被告，我另外有一件臺中的案子【按應指B門號
    之案件】也是SIM卡交給被告，但我忘記行動電話號碼是否
    和這件一樣等語（見偵4204號卷第13至14頁）。
  ⒋107年8月16日偵查中被告先向檢察官稱是透過莊學霖認識范
    承翰，嗣范承翰入庭與被告當庭對質時稱：「（被告稱他並
    沒有拿到A門號之SIM卡，有何意見？）被告逼我辦蠻多張的
    ，他也不一定知道號碼。（莊學霖是否知道這件事？）他應
    該知道我辦卡給他。……（你在臺中的案子【按應指B門號之
    案件】，你說你是把SIM卡交給簡凱倫，簡凱倫為何人？）
    簡凱倫是另一個朋友。我交給簡凱倫的卡片和交給被告的卡
    片是不同時間發生的。……（你到底是交給誰？）我想一下。
    ……（想出來了沒？）（沉默）。但我明明記得辦卡的時候被
    告他有在現場，但是卡片交給誰，我有點忘了。……（問：你
    有無想起來？）我記得大呼小叫這件事，一開始我載莊學霖
    ，我記得被告有在場，被告叫莊學霖帶我去大呼小叫，被告
    也有進去，被告叫我辦了兩個門號，有搭配兩支手機，被告
    叫我再把那兩支電話賣回給店家，錢不在我身上，那時候辦
    完拿到錢之後，被告叫我們全部出去，他叫我把錢拿給別人
    ，卡片也不在我身上，我只記得我把錢交給別人，我不記得
    我有拿到卡片，我也不知道卡片是誰拿走了。辦完後，被告
    又和他朋友討論，我要隔天繼續辦，隔天他有以暴力威脅我
    ，說如果我不繼續幫忙的話，他知道我有氣胸，說會把我打
    到氣胸。」等語（見偵4204號卷第23至24頁）。
  ⒌范承翰於108年10月18日偵查中證稱：這些門號是在兩天內辦
    完的，莊學霖第一天都在，第二天有在一下，因為他後來有
    事。……A門號、B門號都是被告在106年11月25日逼我辦的，
    被告說如果今日不辦的話，就打我，找人打，他知道我有氣
    胸，要打到我住院，叫我跪下並說如果你報警就完蛋了，我
    才依被告要求內容辦門號，我就把易付卡及門號給被告，當
    時被告全程在旁邊看我申辦，還有莊學霖全程在旁等語（見
    偵4204號卷第52至54頁）。
  ⒍綜觀范承翰歷次證述情節，其就B門號之SIM卡部分，於107年
    3月22日警詢中稱是交給簡凱倫，嗣於107年8月7日偵查中改
    稱也是交給被告，再於107年8月16日偵查中經檢察官問及何
    以前後所述不一時，經思考後稱忘記交給誰了，後於108年1
    0月18日，事隔1年多後再次應訊時，卻又能篤定稱是交給被
    告，其前後所述反覆，已難令人遽信。又范承翰於107年8月
    7日偵查中稱是在申辦行動電話前幾天在宜蘭縣冬山鄉清溝
    村遭被告恐嚇，於案發當日與被告兩人前往申辦門號，好像
    沒有搭配手機，而其交付SIM卡給被告時身邊好像沒有其他
    人在場等語，嗣於107年8月16日偵查中卻又能清楚證稱當日
    申辦門號有搭配2支手機，且當日是我載莊學霖到場，被告
    叫莊學霖帶我去的等語，再於108年10月18日偵查中除又改
    稱被告是在106年11月25日申辦門號當日恐嚇說如果今日不
    辦的話就打我外，並先稱是在兩天內辦完門號，第二天莊學
    霖只有在一下【本院按：表示有第二天辦門號之事，才會提
    到莊學霖只在一下】，但又稱是同一天辦完，且之後就沒有
    再與被告聯絡等語。范承翰就何時遭被告恐嚇，申辦門號之
    過程歷次所證有所不一，莊學霖且係被告先提到，范承翰才
    證稱莊學霖有在場，亦令人有隱瞞部分事實，避重就輕之疑
    慮。參以本案范承翰是因其親自申辦之A門號、B門號遭利用
    為實施詐欺取財之工具，涉有（幫助）詐欺取財罪之嫌疑而
    以被告身分接受偵查而應訊，則其本有諉稱自己是因遭人恐
    嚇而交付門號，以脫免可能罪責之動機，其所證既有上開多
    處瑕疵，憑信性實有不足。
　⒎至范承翰雖於108年10月18日就其於初次警詢時稱B門號是交
    給簡凱倫此語，向檢察官解釋稱：因簡凱倫當時沒有辦法辦
    卡，但他要去大陸工作，所以我記錯了，並不是簡凱倫等語
    （見偵4204號卷第53頁），但其就此亦稱其在申辦本案電話
    前一天的電話是有帳單的，願意提供地檢署等語，並經檢察
    官命其於108年10月23日提供帳單資料給檢察署（見偵4204
    號卷第54頁），但范承翰之後僅提供其與被告間之臉書Mess
    enger通訊軟體對話內容擷圖（見偵4204號卷第68至70頁）
    ，卻未提供其所稱之帳單資料，自亦難認其此部分所述為真
    。且依其於警詢中所述，是幫忙辦易付卡給簡凱倫（見臺中
    警卷第2頁反面），簡凱倫若是要到大陸地區工作，卻要范
    承翰幫忙申辦臺灣本地電信公司之易付卡，實亦有違情理，
    范承翰此部分之解釋令人難以信服，其稱只是記錯了云云，
    顯難遽信為真，併此敘明。
㈡、其他證據不足補強部分：　　
　⒈證人莊學霖雖於偵查中證稱被告確有向范承翰威脅稱若不辦
    門號就要毆打他等語（見偵4204號卷第46至47頁、第59至62
    頁），但其於108年5月31日偵查中證稱：106年11月25日當
    天是我跟范承翰出去，被告後來打給我，說要找我聊天，我
    們約在羅東火車站，見面後因為我未滿20歲沒辦法自己辦門
    號，被告就叫范承翰去辦門號，說不辦就要打他，范承翰就
    進去辦SIM卡，他只有辦SIM卡，沒有購買手機，但他辦了幾
    張SIM卡我不知道，我也不知道范承翰有沒有將SIM卡交給誰
    ，第二天原本被告還有找我們，我們就都沒有回他訊息，也
    沒接他電話等語（見偵4204號卷第46至47頁）；嗣於108年1
    0月23日偵查中則證稱：當天我與范承翰約好一起出去，被
    告打電話給我要我們過去，不知道要做什麼，碰面之後被告
    要求范承翰辦門號，說不辦的話就要打范承翰，我就跟范承
    翰一起進去辦，被告則在外面等，范承翰當天辦了5到8張預
    付卡，一走出店門口就被被告拿去等語（見偵4204號卷第59
    至62頁）。綜觀莊學霖先後所述，其先於108年5月31日稱不
    知道范承翰有無將SIM卡交給何人，不知道辦了幾張等語，
    過了四個多月後，卻又能於同年10月23日突然想起是交給被
    告，辦了5到8張，憑信性已令人存疑；且其稱當日沒有購買
    手機，被告在外面等，第二天沒有回被告訊息及接電話云云
    ，亦與前引范承翰所證當日有搭配手機，被告是全程在旁邊
    看我申辦，第二天莊學霖有在場一下等語，互不相符，自難
    遽信莊學霖所證為真。
　⒉再依莊學霖所述，莊學霖與范承翰為朋友關係，是15、16歲
    時就認識，還居中介紹被告和范承翰認識，申辦當日並與范
    承翰相約外出（見偵4204號卷第46頁），可徵其與范承翰交
    情不錯，若被告果如范承翰所證於申辦前幾天就對其恐嚇欲
    逼迫申辦門號，其等當日外出並接獲被告來電時，范承翰自
    應會告知此節，又豈會如莊學霖所稱申辦當日接獲被告來電
    時，不知道要做什麼，而與范承翰共同赴約？是莊學霖此部
    分所述與常情有違，亦令人有是否隱瞞部分事實之疑慮。參
    以莊學霖稱與簡凱倫為其國中同學，簡凱倫也認識被告，我
    與簡凱倫比較熟（見偵4204號卷第61頁），范承翰亦稱簡凱
    倫為其朋友（見偵4204號卷第23頁），其等顯均有一定交情
    ，范承翰且於案發後初次應訊時，原指稱B門號SIM卡是交給
    簡凱倫，後改口否認，並於107年8月7日偵查中先隱瞞莊學
    霖在場之事實，稱只有我跟被告在場等語（見偵4204號卷第
    13頁），直到107年8月16日偵查中經被告提及莊學霖在場後
    ，才坦承此情，另被告更指稱當日簡凱倫在場，是簡凱倫約
    其到場等語（見偵4204號卷第24頁），則莊學霖、范承翰是
    否是為迴護簡凱倫及范承翰，而彼此附和指稱被告有上開恐
    嚇行為，實亦非無疑，自難以莊學霖上開前後出入且與范承
    翰所述有所不符之證述補強范承翰所述之憑信性。
  ⒊范承翰雖於108年10月18日偵查中稱被告有以臉書聯絡，要我
    在法庭上幫他講話等語（見偵4204號卷第53頁），但觀其事
    後所寄送與檢察官之臉書Messenger通訊軟體對話內容擷圖
    （見偵4204號卷第68至70頁），只有被告於107年8月18日、
    20日、9月2日傳送貼圖及詢問范承翰有無看到訊息，暨撥打
    電話但范承翰未接聽之「未接來電」訊息，並無范承翰就此
    有任何回應之內容，表示兩人間根本未有任何交談，實難佐
    證有范承翰所述被告透過臉書聯絡要其在法庭上幫被告講話
    之情事。
  ⒋其他公訴意旨所引證據，至多僅能證明范承翰申辦A、B門號及告訴人王朝宗、鄭坤榮遭以附表所示方式詐騙而匯款等事實，無法證明被告有恐嚇范承翰或取走A、B門號SIM卡後提供詐騙告訴人者使用之事實，自均無法補強范承翰於警詢、偵查所為指述之憑信性。
七、綜上所述，范承翰之指述既有瑕疵，證人莊學霖所證亦有疑
    慮，並與范承翰所證互有出入，范承翰所提之通訊軟體對話
    內容擷圖等其他證據復均不足以補強范承翰所為具有瑕疵指
    述之憑信性，是本案依檢察官所舉之證據方法，就被告是否
    有公訴意旨所指恐嚇取財及幫助詐欺取財等犯行，本院認仍
    有合理之懷疑存在，尚未達於通常一般之人均不致有所懷疑
    ，而得確信其為真實之程度，無從形成被告有罪之確信，復
    查無其他足夠之積極證據，自難遽以上開罪名相繩。準此，
    本案既不能證明被告犯罪，揆諸前揭說明，依法自應諭知無
    罪之判決。原審基此依審理結果而為被告無罪之諭知，經核
    並無違誤，應予維持。
八、檢察官上訴意旨略以：
㈠、證人范承翰先於107年4月13日於警詢中指稱遭被告脅迫申辦A
    門號並交付SIM卡等語，並於107年8月7日、108年10月18日
    於偵查中為相同之供述。而證人莊學霖於108年5月31日偵查
    中稱：我不清楚被告為何要范承翰辦門號，被告威脅范承翰
    說不辦就要打他。當天是我跟范承翰出去，被告打電話找我
    ，說要找我聊天，跟我約在羅東火車站前，後來我們看到他
    之後，被告就問我有沒有帶身分證，因為我未滿二十歲，沒
    有辦法自己辦門號，所以他就找范承翰，被告問范承翰有沒
    有滿二十歲，問他有沒有帶身分證，說要去辦手機門號，被
    告當時威脅我們說不辦要打我們，辦卡這件事情跟簡凱倫沒
    有關係等語；於108年10月23日偵查中亦稱：當天我是與范
    承翰約好一起出去，後來被告打電話給我要我們過去，不知
    道要做什麼，我們當時也沒有問他要做什麼就過去，被告當
    時有約一個地方，但我現在忘記了，後來被告跟我們碰面之
    後，在約定的地點忽然問我有無帶身分證，我就說有，被告
    就帶我們去手機行，被告原本叫我申辦手機門號，但因當時
    我未滿二十歲，無法去辦，被告就找范承翰叫他去辦手機門
    號，還威脅我與范承翰說如果我們不辦的話，他就要打范承
    翰，范承翰就跟被告去辦，辦完了我們沒有拿到門號這些東
    西，被告拿了之後跟我們混了一下就走，之後被告交給誰我
    們不知道等語。則本件待證事實之主要內容即被告是否有於
    106年11月25日脅迫范承翰申辦門號部分，范承翰於偵查中
    之歷次供述與莊學霖之供述應無重大歧異，其等二人之供述
    應屬可採。
㈡、雖范承翰曾於107年3月22日警詢中供稱其係將B門號SIM卡交
    給簡凱倫云云，惟此部分經檢察官於108年10月18日就此詢
    問范承翰時，范承翰稱：因簡凱倫當時沒有辦法辦卡，但他
    要去大陸工作，所以我記錯了，並不是簡凱倫等語。又莊學
    霖於108年5月31日雖供稱：范承翰只有辦SIM卡，沒有購買
    手機，我不知道范承翰有無將SIM卡交給誰等語；且於108年
    10月23日供稱：當天除了我、范承翰、被告三個以外，我記
    得好像只有被告當時的女友在場，總之現場不會超過五個人
    ，這一次預付卡門號辦了很多張，約五到八張等語，而與范
    承翰所述有所出入。惟范承翰與莊學霖於偵查中接受訊問時
    ，均距范承翰於申辦門號之時具有相當之一段時日，從而自
    難期待證人仍能清晰記憶申辦門號當時之全部細節並做鉅細
    靡遺之完整陳述，故上開不符部分，實難認為具有重大瑕疵
    。
㈢、又交互詰問制度設計之主要目的，在於使刑事被告得以盤詰
    、辯明證人現在與先前所為供述證言之真偽，以期發見實體
    真實。本件被告否認犯罪，並於107年8月16日偵查中曾辯稱
    ：我認為范承翰把我誤認為簡凱倫，當天還有簡凱倫、莊學
    霖一起去云云。惟被告並未提出簡凱倫之資料以供查證，更
    於審理中未聲請傳喚莊學霖、范承翰及簡凱倫作為證人以進
    行交互詰問或聲請調查其他對之有利之證據，以查明證人范
    承翰與莊學霖於偵查中之供述是否確屬不可採信，從而原審
    逕認被害人范承翰之指述具有明顯瑕疵並與證人莊學霖之證
    詞互核不符，且認又無其他證據可擔保其等所述之真實性，
    而遽為被告無罪之判決，自有未恰。
㈣、綜上，原判決認事用法尚嫌未恰，請將原判決撤銷，更為適
    當合法之判決等語。
九、惟查：
㈠、按刑事有罪判決，須以無合理懷疑（或超越合理懷疑）之有
    罪確信為前提，且檢察官就被告犯罪事實，應負舉證責任，
    並指出證明之方法，刑事訴訟法第161條第1項定有明文，是
    檢察官對於起訴之犯罪事實，應負提出證據及說服之實質舉
    證責任；又被告享有不自證己罪、保持緘默等特權，從而被
    告所為辯解，縱然不足採信，仍須有積極、確切之證據，始
    足以認定其犯罪，倘檢察官所提出之證據，不足為被告有罪
    之積極證明，或其指出證明之方法，無從說服法院以形成被
    告有罪之心證，自應為被告無罪判決之諭知，以落實無罪推
    定原則與證據裁判主義。準此，就前開上訴意旨㈢部分，范
    承翰、莊學霖所為證述既有上開瑕疵而不足認定被告有公訴
    意旨所指本案犯行，業如前述，被告於原審自無聲請傳喚莊
    學霖、范承翰及簡凱倫等人到庭作證供其行交互詰問，甚或
    聲請調查其他對被告有利證據之必要，檢察官於原審亦未聲
    請傳喚上開簡凱倫等人到庭證述，自難認原判決此處有上訴
    意旨㈢所指之瑕疵可言。另檢察官雖於本院聲請傳喚莊學霖
    、范承翰及簡凱倫等人到庭作證，但經本院兩次傳喚未到，
    有不能調查之情事，檢察官並已捨棄傳喚（見本院卷第152
    頁），附此敘明。
㈡、又范承翰雖除初次警詢外，其他於警詢、偵查中均指稱被告
    有以上開言語恐嚇及取走A、B門號SIM卡之行為，莊學霖亦
    就此附和為證，但范承翰、莊學霖歷次所證有上開前後不一
    且互核有所出入之瑕疵之處，參以其等有迴護范承翰或簡凱
    倫脫免罪責之疑慮，憑信性實有不足，復無其他積極證據予
    以補強，實不能僅憑范承翰、莊學霖有瑕疵之證述逕認被告
    有恐嚇范承翰或取走A、B門號SIM卡後提供詐騙告訴人者使
    用之事實等節，業據本院論述如前，檢察官上訴意旨仍以范
    承翰、莊學霖有瑕疵之證述為據，未能再積極舉證被告確有
    公訴意旨所指恐嚇取財及幫助詐欺取財等犯行，原審同上見
    解，以不能證明被告犯罪而為其無罪之諭知，經核並無違誤
    ，檢察官猶執前詞指摘原判決證據取捨及認定不當，其上訴
    非有理由，應予駁回。
十、本案被告經本院合法送達，有本院送達證書在卷足憑（見本
    院卷第133、135頁），然無正當理由未到庭，爰不待其陳述
    ，逕為一造辯論判決。
據上論斷，應依刑事訴訟法第368條、第371條，判決如主文。
本案經檢察官蔡顯鑫到庭執行職務。 　　
中　　華　　民　　國　　110 　年　　10　　月　　14　　日
                  刑事第二十庭  審判長法　官  王復生
                                      法　官  蕭世昌 
                                      法　官  張紹省
以上正本證明與原本無異。
不得上訴。
                                      書記官  莫佳樺
中　　華　　民　　國　　110 　年　　10　　月　　18　　日
附表：
編號 被害人 詐騙方式及時間 匯款時間 匯入帳戶 （戶名） 匯入款項（新臺幣） 相關證據 1 王朝宗 真實姓名、年籍不詳從事詐欺之人以門號0000000000號電話（即A門號）撥打電話予王朝宗佯稱是葬儀社小勳，並稱欲處理王朝宗父親喪事之尾款，致王朝宗誤認為係葬儀社人員來電而陷於錯誤，乃分別於右列時間匯款80,000元、150,000元、200,000元至右列銀行帳戶內。 ①107年1月3日11時11分 ②同年月4日11時55分 ③同年月4日13時47分 聯邦銀行九如分行000000000000號帳戶（盧文欽） 80,000元 見高雄市政府警察局三民第二分局高市警三二分偵字第10771956500號卷 1、告訴人王朝宗警詢之證述（第8至9頁） 2、渣打銀行國內（跨行）匯款交易明細及郵政跨行匯款申請書（第10至12頁） 3、通聯調閱查詢單暨通聯紀錄（第6頁、第27至59頁） 4、聯邦商業銀行107年2月13日聯業管（集）字第1071035686號函附開戶資料暨存款存摺明細表（第14至18頁） 5、合作金庫商業銀行屏東分行107年2月5日合金屏東存字第1070000565號函附開戶資料暨交易明細（第19至22頁） 6、國泰世華商業銀行苓雅分行107年2月5日國世苓雅字第1070000008號函附開戶基本資料暨對帳單（第23至26頁）     合作金庫銀行屏東分行0000000000000號帳戶（潘瑋） 150,000元      國泰世華銀行苓雅分行000000000000號帳戶（林相茹） 200,000元  2 鄭坤榮 真實姓名、年籍不詳從事詐欺之人以門號0000000000號電話（即B門號）撥打電話予鄭坤榮佯稱係其大學同學，並稱急需用錢周轉，致鄭坤榮誤認為係其大學同學來電而陷於錯誤，乃分別於右列時間匯款120,000元、180,000元至右列銀行帳戶內。 ①107年1月15日13時6分 ②同年月18日14時30分許 玉山銀行台中分行0000000000000號帳戶（蔡孟儒） 120,000元 見臺中市政府警察局太平分局中市警太分偵字第1070013734號卷 1、告訴人鄭坤榮警詢之證述（第11至13頁） 2、玉山銀行集中作業部玉山個（集中）字第1070205104號函附開戶資料暨交易明細（第23至26頁） 3、合作金庫商業銀行臺南分行107年2月23日合金臺南字第1070000756號函附開戶資料暨交易明細（第27至31頁） 4、通聯調閱查詢單（第33頁） 見臺灣臺中地方檢察署107年度偵字第14014號卷 1、遠傳通聯資料查詢（第27至44頁）     合作金庫銀行台南分行0000000000000號帳戶（邱苡瑄） 180,000元